---
title: "Econometría I"
subtitle: "Práctica 1: Regresión Lineal en R"
author: "Tirso G. Ordaz García"
date: '2022-05-27'
output: html_document
---

```{r setup, include=FALSE}
knitr::opts_chunk$set(echo = TRUE)
```

## Regresión Lineal

Esta práctica tiene el objetivo mostrar cómo se utiliza R para producir un modelo de regresión lineal simple entre 2 variables aleatorias. Se muestra cómo calcular los parámetros de las fórmulas manualmente y también cómo utilizar la función lm() de R.

Recordemos que la regresión lineal simple tiene la forma de

$\hat{y}=\beta_0+\beta_1x$

donde $\hat{y}$ es la variable de respuesta y $x$ la variable predictora.

Para encontrar esta línea, se deben calcular los coeficientes $\beta_0$ y $\beta_1$.

### Datos

En este caso se utilizarán datos de calificaciones la materia de Cálculo y Matemáticas. Lo que se buscaría con el modelo de regresión es encontrar si existe alguna correlación o tendencia entre ambas calificaciones.

El siguiente código genera los vectores mate y calculo con 10 valores cada uno y los grafica uno contra el otro.

```{r cars}
mate <- c(39,43,21,64,57,47,28,75,34,52)
calculo <- c(65,78,52,82,92,89,73,98,56,75)

plot(mate,calculo,col='midnightblue',type="p",pch=20,
     xlab="Matemáticas",
     ylab="Cálculo",
     ylim = c(50,100),
     main='Calificaciones de matemáticas y cálculo')
```

El siguiente paso es graficar un histograma de las calificaciones de cálculo para observar su distribución.

```{r}
h <- hist(calculo,
     main="Histograma de calificaciones de cálculo",
     xlab="Calificaciones de cálculo",
     ylab="Frecuencia",
     col="salmon",
     ylim = c(0,4))
text(h$mids,h$counts,labels=h$counts, adj=c(0.5, -0.5))

```

### Estimación de $\beta_0$ y $\beta_1$

Recordemos que las fórmulas para calcular los parámetros $\beta_0$ y $\beta_1$ ya en su forma simplificada son las siguientes:

$S_{xy} = \sum x_i y_i - n \bar{x} \bar{y}$

$SC_{x} = \sum x^2_i - n (\bar{x})^2$

$SC_{y} = \sum y^2_i - n (\bar{y})^2$

Para esta parte nombraremos "x" al vector mate y "y" al vector cálculo. De esta forma es más fácil trabajar con las fórmulas. Recordemos que x es la variable y de igual forma y es la variable de respuesta.

```{r}
x <- mate
y <- calculo
```

Ahora podemos calcular cada componente de las fórmulas para simplificar el trabajo.

```{r}
xcuad <- x^2
ycuad <- y^2

n <- length(x)

xy <- x*y

xmean <- mean(x)
ymean <- mean(y)
```

Ahora juntamos cada una de las variables que ya tenemos calculadas en nuestras fórmulas para encontrar $SCxy$, $SCx$ y $SCy$

```{r}
SCxy <- sum(xy)-n*xmean*ymean
SCxy
SCx <- sum(xcuad)-n*(xmean)^2
SCx
SCy <- sum(ycuad)-n*(ymean)^2
SCy
```

Finalmente calculamos $\beta_0$ y $\beta_1$

```{r}
beta1 <- SCxy/SCx
beta1
beta0 <- ymean-beta1*xmean
beta0
```

Observamos los resultados graficando el modelo de regresión con los parámetros obtenidos.

```{r}
plot(mate,calculo,col='slategray3',pch=20,lwd=3,
     main='Modelo de regresión de cálculo respecto a matemáticas',ylim=c(50,100),xlab="",ylab="")
# Juntar 2 gráficos en la misma ventana (buscar como se
# hace en ggplot)
par(new=TRUE)
plot(mate, beta0+beta1*mate, type="l", col="indianred", lwd=2,ylim=c(50,100),xlab="Matemáticas",ylab="Cálculo")
```

## Usando la función lm()

En este ejemplo usaremos la función lm() para ahorrarnos todos los pasos que se hicieron anteriormente. Con la función lm(), R calcula todos los valores y podemos graficarla directamente. Es importante notar que obtuvimos el mismo reslutado pero utilizando menos líneas de código lo que la vuelve muy conveniente.

```{r}
# Función lm

model <- lm(calculo~mate)
model
# Always call summary
# Remember to check number of *s in the p value (1, 2, 3)
summary(model)
plot(mate, calculo, main="Modelo de regresión utilizando la función lm()",col='slategray4',pch=20,lwd=2,ylim=c(50,100),
     xlab="Matemáticas",ylab="Cálculo",
     abline(model, col="indianred1", lwd=3))
```


Finalmente podemos utilizar el siguiente código en donde se revisarán ciertas hipótesis que se deben cumplir en las gráficas.

```{r}
plot(model)

```



