---
title: "Practica 6"
author: "Tirso G. Ordaz García"
date: '2022-06-02'
output: html_document
---

```{r setup, include=FALSE}
knitr::opts_chunk$set(echo = TRUE)
```

### Importamos los datos

```{r}
library(readxl)
subasta <- read_excel("Ejemplo subasta (1).xlsx")
head(subasta)

edad <- subasta$Edad # x1 predictora
postores <- subasta$`Num Postores` # x2 predictora
precio <- subasta$`Precio de subasta` # variable de respuesta

```

### Análisis visual para observar relación en las variables

```{r}
datos <- data.frame(edad, postores, precio)

pairs(datos)
```

A partir de este análisis decidimos utilizar edad y postores como variables predictoras de nuestro análisis de regresión múltiple para la variable de respuesta precio.

### Modelos lineales

```{r}
##### precio ~ edad

model1 <- lm(precio ~ edad)
summary(model1)

plot(edad, precio,col="deeppink",pch=20,lwd=2)
abline(model1, col="lightblue")

##### precio ~ postores

model2 <- lm(precio ~ postores)
summary(model2)

plot(postores, precio,col="deeppink",pch=20,lwd=2)
abline(model2, col="lightblue")
```

Importante recordar que la R cuadrada de los modelos es la que indica cuál modelo es el mejor. Entre mayor sea R cuadrada, tendrá mayor precisión el modelo.

### Modelo de regresión múltiple

```{r}
modelmult <- lm(precio~edad + postores)
summary(modelmult)
anova <-  anova(modelmult)
```

#### Ecuación del modelo

#### $\hat{y}= -1339 + 12.74x_1 + 85.95x_2$


### Análisis de los residuales

$H_0$: los residuales siguen una distribución normal vs $H_1$: Los residuales no siguen una distribución normal.

```{r}
library(nortest)

error <- modelmult$residuals
error

shapiro.test(error)
ad.test(error)
```

Ya que ambos pvalues son mayores que 0.05, aceptamos la hiótesis nula que indica que los residuales siguen una distribución normal.

### Boxplot e histograma

```{r}
boxplot(error, col="deeppink")
hist(error, col="deeppink")

```

No hay outliers que afecten nuestro modelo en el boxplot, el histograma no muestra normalidad, hay que realizar un análisis más profundo.

# Media y desviación estándar del error

```{r}
library(MASS)
fitdistr(error,"normal")
```


Observamos una media muy cercana a 0, al igual que una desviación estándar finita lo que nos indica que los errores son normales.

